# 关联交易的认定

提问人：xflcpa123 时间：2015-08-24 16:40:49
请教各位老师：A开发商将写字楼租赁给甲乙两家非关联方公司，将有关物业业务委托子公司B公司管理（委托合同约定：负责向各业主和物业使用人收物业费用、代收代交能源费等）。A开发商与甲乙签定租赁合同中约定除租金等条款外，明确物业费收费标准并规定可将款打给A公司或B物业公司（实际均由B公司收取并开具发票给甲乙等），A公司在物业相关业务过程中无收益。请问：B公司从甲乙（非关联方）收取的收入是否属于关联交易收入？ 现有两种结论： 1 、属于关联交易。因为合同为A公司与甲乙、B物业公司分别签定，B公司为A公司写字楼提供服务，不管A公司写字楼是否租赁出去，均能收取物业费。不能租赁出去，全额从A公司收取，租赁出去可从甲乙等公司收取。 2 、不属于关联交易。A公司租赁合同签定的物业条款等只是管理职能，不具有实质业务。按实质重于形式原则，甲乙等独立的第三方，非关联方，且享受到服务，并由物业公司直接开票给甲乙等公司，所以支付B公司的款项交易不属于关联交易。部分未租赁出去的物业费由A公司承担，此部分属于关联交易。

回答人：chenyiwei
建议梳理各方的权利义务关系，明确B是为A提供服务还是为租客提供服务，即A在这个交易中是代理人还是主要责任人。如果认为A实质上是代理人的，则该物业服务不构成关联交易；反之则构成关联交易。如果租客与B之间无直接的物业服务合同关系，则构成关联交易的可能性较大。

提问人：xuang 时间：2015-08-25 10:19:36
陈版，我理解您的着眼点在于A与B之间签订的委托代理合同，是否认定为关联交易的问题。但就B公司从甲乙收取的收入来看，这部分应不涉关联交易问题。因为关联交易的前提是关联方之间转移资源、劳务或义务的行为。不知道这样的理解对不对？

回答人：chenyiwei
不应仅仅因为款项收付流程就作出是否构成关联交易的认定。如前所述，关键是B是受雇于A还是租户，即A是否为首要义务人，B与租户之间有无直接的合同关系。